臺灣高雄地方法院刑事判決　　　　　　　　　　　　九十一年度訴字第二八三號
　　公　訴　人　臺灣高雄地方法院檢察署檢察官
　　被　　　告　甲○○
　　指定辯護人　本院
右列被告因違反槍砲彈藥刀械管制條例等案件，經檢察官提起公訴（八十七年度偵字
第二四一五一號），本院判決如左：
    主  文
甲○○未經許可，寄藏手槍，處有期徒刑貳年捌月，併科罰金新台幣陸萬元，罰金如
易服勞役，以新台幣玖佰元即銀元參佰元折算壹日；附表所示之物沒收。
    事  實
一、甲○○於民國八十三年二月間，在高雄市三民區灣仔內，受其友人綽號「明輝仔
    」之不詳姓名年籍成年男子之託，寄藏具殺傷力之奧地利製ＧＬＯＣＫ─二七型
    口徑○‧四吋制式半自動手槍一支（槍枝管制編號：0000000000）及子彈五顆（
    詳如附表編號一、二所示），旋即未經許可，將上開手槍及子彈，時藏放於高雄
    市○○○○路五九九巷二號四樓家中，時藏放在其所有車號ＹＱＮ─○一七號輕
    型機車座位下置物箱內。嗣於八十七年十月十六日十五時三十分許，甲○○另因
    違反肅清煙毒條例案件，為警於高雄市○○區○○路五九九巷二號四樓住處通緝
    到案，乃向承辦之員警自白其另寄藏上開槍彈，旋帶同員警在上址停車場之機車
    內起出如附表編號一、編號二所示之槍彈，並自首犯罪而接受裁判。
二、案經高雄市政府警察局刑事警察大隊報告臺灣高雄地方法院檢察署檢察官偵查起
    訴。
    理  由
一、訊據被告張永義對於右揭犯罪事實坦承不諱，核與查獲本案之員警乙○○、尤啟
    明於本院審理時證述之情節相符（見本院九十一年九月二十四日、十月十七日筆
    錄），並有如附表所示之手槍一枝及子彈五顆扣案可稽。又查，扣案手槍經鑑定
    之結果認：(1)鑑定澳大利亞制式手槍壹枝（槍枝管制編號：0000000000），實係
    奧地利製ＧＬＯＣＫ─２７型口徑○‧四○吋半自動手槍，槍號ＡＡＤ  １２１
    ８，槍管內具陸條右旋來復線，機械性能良好，認具殺傷力。(2)送鑑定子彈伍顆
    （試射參顆），認均係制式○‧四○吋自動手槍用子彈，彈底標記為“ＷＩＮＣ
    ＨＥＳＴＥＲ  ４０  Ｓ＆Ｗ”，認具殺傷力等情，復有內政部警政署刑事警察
    局八十七年十月二十七日刑鑑字第八○二八四號鑑驗通知書一份在卷可憑（附於
    偵查卷第八頁）。此外，本件被告係因煙毒案件經通緝到案後，向緝獲之員警自
    首持有前開槍彈，經承辦員警帶同於上開住處前之停車場機車內而查獲，並據證
    人尤啟明於本院九十一年十月十七日審理中證稱：「被告當時是煙毒的通緝犯，
    我們抓到被告後，經過訊問，被告自己自白他持有槍械，先前我們並不知道被告
    是否持有槍械。被告自白之後，帶我們回到查獲他的地點旁邊的空地，起出扣案
    的槍枝和子彈。」等語，是被告係於犯罪未發覺前而自首等情，至為灼然。綜上
    所述，本案事證明確，被告犯行已可認定。
二、被告自八十三年二月間起即寄藏本件扣案之槍彈，至八十七年十月十六日始為警
    查獲，此為犯罪行為之繼續。期間於八十六年十一月二十四日槍砲彈藥刀械管制
    條例第七條第四項有關寄藏手槍之刑責，其法定刑雖由一年以上七年以下有期徒
    刑，修正提高為五年以上有期徒刑，併科新台幣一千萬元以下罰金；另寄藏子彈
    之刑責，法定刑由三年以下有期徒刑（修正前槍砲彈藥刀械管制條例第十一條第
    三項），提高為五年以下有期徒刑，併科新台幣三百萬元以下罰金（修正後槍砲
    彈藥刀械管制條例第十二條第四項）。惟並非行為後法律有變更，自無刑法第二
    條之適用（司法院大法官解釋第六八號、最高法院二十八年上字第二六三四號判
    例參照），核先敘明。是核被告所為，係犯現行槍砲彈藥刀械管制條例第七條第
    四項未經許可寄藏手槍罪及第十二條第四項之未經許可寄藏子彈罪。按寄藏與持
    有，均係將物置於自己實力支配之下，僅寄藏必先有他人之持有行為，而後始為
    之受寄代藏而已，故寄藏之受人委託代為保管，其保管之本身，亦屬持有，不過
    ，此之持有係受寄之當然結果，法律上自宜僅就「寄藏」行為為包括之評價，不
    應另就「持有」予以論罪（參照最高法院七十四年台上字第三四ＯＯ號判例），
    併予敘明。被告以一寄藏行為，同時寄藏手槍與子彈，係想像競合犯，應依刑法
    第五十五條前段之規定，從一重依寄藏手槍罪處斷。被告於犯罪未發覺前，向高
    雄市政府警察局自首，並報繳其所持有之槍彈，已如前述，應依槍砲彈藥刀械管
    制條例第十八條第一項前段之規定，減輕其刑。爰審酌被告素行非佳，無故持有
    槍彈，惡性非輕，及其犯罪動機、手段、目的、所生危害，寄藏手槍之數量，犯
    罪後坦承犯行之態度等一切情狀，量處如主文所示之刑及罰金，並就罰金部分諭
    知易服勞役之折算標準。扣案如附表編號一、編號二所示手槍及子彈，業經鑑定
    具有殺傷力，已如前述，屬違禁物，應依刑法第三十八條第一項第一款規定予以
    宣告沒收。而已試射之子彈三顆，已因試射而滅失，爰不為沒收之諭知。又被告
    犯罪後，原槍砲彈藥刀械管制條例第十九條有關強制工作之規定，業於九十年十
    一月十四日修正刪除，自應適用修正後裁判時之法律，無庸為強制工作之宣告，
    均附此敘明。
三、又被告固曾於八十三年三月間，因違反槍砲彈藥刀械管制條例案件，經本院於八
    十四年二月二十八日以八十四年度易字第七六四號判處有期徒刑三月確定，此有
    判決書一份在卷可按。而該次犯罪之時間雖與本案緊接，惟該案被告係因向友人
    借得「改造玩具手槍」及子彈，並未經許可而單純「持有」。與本件被告「寄藏
    」「制式手槍」及子彈之犯行間，行為互殊，罪名不同，自無裁判上一罪之關係
    ，本應分論併罰之，是本院仍應就被告本次之犯行另予論罪科刑，併此敘明。
據上論斷，應依刑事訴訟法第二百九十九條第一項前段，槍砲彈藥刀械管制條例第七
條第四項、第十二條第四項、第十八條第一項前段，刑法第十一條、第五十五條、第
六十二條前段、第四十二條第二項、第三十八條第一項第一款，罰金罰鍰提高標準條
例第二條，現行法規所定貨幣單位折算新台幣條例第二條，判決如主文。
中      華      民      國     九十一     年     十一     月    二十二  日
                                  臺灣高雄地方法院刑事第七庭
                                      審判長法  官  陳志銘
                                            法  官  柯盛益
                                            法  官  高英賓
右正本證明與原本無異。
如不服本判決，應於判決送達後十日內，向本院提出上訴狀。
                                            書記官  林雯琪
中      華      民      國     九十一     年     十一     月    二十五  日
附表：
┌──┬────────────────────────────────┐
│編號│物品                                                            │
├──┼────────────────────────────────┤
│    │機械性能良好，具有殺傷力之奧地利製ＧＬＯＣＫ─２７型口徑○‧四○│
│一  │吋制式半自動 手槍壹支，槍管內具六條右旋來復線，槍號「ＡＤＤ  １ │
│    │２１８」 （槍枝管制編號：0000000000）                           │
├──┼────────────────────────────────┤
│二  │具殺傷力之口徑○‧四制式子彈貳顆（已試射參顆)                   │
└──┴────────────────────────────────┘
附錄論罪科刑法條：
槍砲彈藥刀械管制條例第七條第一項、第四項：
  未經許可，製造、販賣或運輸火砲、肩射武器、機關槍、衝鋒槍、卡柄槍、自動步
  槍、普通步槍、馬槍、手槍或各類砲彈、炸彈、爆裂物者，處死刑、無期徒刑或七
  年以上有期徒刑；處徒刑者，併科新台幣三千萬元以下罰金。
  未經許可，持有、寄藏或意圖販賣而陳列第一項所列槍砲、彈藥者，處五年以上有
  期徒刑，併科新台幣一千萬元以下罰金。
槍砲彈藥刀械管制條例第十二條第四項：
  未經許可，持有、寄藏或意圖販賣而陳列子彈者，處五年以下有期徒刑，併科新台
  幣三百萬元以下罰金。
